transducers/ckt_full/nounlist.lexd
нэрӄуӄ[Ia]:н{Æ}рӄуӄ[Ia]     # лебедь
ӈавпээчвак[Ia]     # тёлка, годовалая самка оленя
ӈаԓяв[Ia]     # связка ремней китового уса для связки транспортных средств
ӈирэӄ[Ia]:ӈир{Æ}ӄ[Ia]     # два
ӈирэӄэв[Ia]:ӈир{Æ}ӄ{Æ}в[Ia]     # второй
ӈирэргэри[Ia]:ӈир{Æ}рг{Æ}ри[Ia]     # двое
ӈойӈыпчеӄ[Ia]     # трясогузка
ӈыԓгыԓ[Ia]     # (2) дым
ӈыԓенӈыԓет[Ia]:ӈыԓ{Æ}нӈыԓ{Æ}т[Ia]     # огонь
ӈыԓтавъаԓ[Ia]     # копчёная юкола
ӈыраёт[Ia]     # по четыре
ӈыраӄ[Ia]     # четыре
ӈыраӄав[Ia]     # четвёртый
ӈыраӄӄԓеӄӄав[Ia]     # восьмидесятый
ӈыранԓяӈо[Ia]     # вчетвером
ӈыраргарэ[Ia]     # четверо
ӈырача[Ia]     # четырежды
ӈыркир[Ia]     # большой мешок с поперечным отверстием в середине (для хранения меховых шкур и одежды)
ӈыроӄ[Ia]     # три
ӈыроӄав[Ia]     # третий
ӈыроӄӄԓеӄкав[Ia]     # шестидесятый
ӈыронԓяӈо[Ia]     # втроём
ӈыроргарэ[Ia]     # трое
ӈыроча[Ia]     # 1) трижды; 2) втройне
ӈытэт[Ia]:ӈыт{Æ}т[Ia]     # разводье
ӈэвучитеԓь[Ia]:ӈэвучитеԓь{☭}[Ia]     # учительница
ӈэвъэнԓыӄыԓ[Ia]:ӈ{Æ}въ{Æ}нԓыӄыԓ[Ia]     # невеста
ӈэвысӄэт[Ia]:ӈ{Æ}высӄ{Æ}т[Ia]     # женщина
ӈэвысӄэтӄэй[Ia]:ӈ{Æ}высӄ{Æ}тӄ{Æ}й[Ia]     # * девушка
ӈэргэр[Ia]:ӈ{Æ}рг{Æ}р[Ia]     # начало осени, заморозки
ӈэръамытԓыӈӄав[Ia]     # седьмой
ӈэръамытԓыӈыргарэ[Ia]     # семеро
ӈээккэԓӄыԓ[Ia]:ӈ{Æ}{Æ}кк{Æ}ԓӄыԓ[Ia]     # падчерица
ойӈып[Ia]     # 1) кольцеобразная стрижка у мужчин; 2) чуб
окванав[Ia]     # древесная смола
округ[Ia]:округ{☭}[Ia]     # округ
орвырэԓ[Ia]     # нарты, употреблённые в качестве изгороди
оʼраак[Ia]     # лампа
оʼрачек[Ia]     # юноша
оʼтԓеӄ[Ia]     # сивуч, морской лев
панракъаԓе[Ia]     # зимний малахай
панраӄонагтэ[Ia]     # верхние штаны из оленьих камусов
паргэԓ[Ia]     # первый лёд (на море)
паркаԓ[Ia]     # маленькая чайка с чёрной головой
паркаԓе[Ia]     # олень, собака с тёмными пятнами на лопатках
пароԓ[Ia]     # лишний (при образовании составных числительных)
парэк[Ia]     # * 1) сбривать; 2) постригать; 3) снимать шерсть ножом
пивъэчев[Ia]:пивъ{Æ}чев[Ia]     # бинт
пиӄимыԓ[Ia]     # порог на реке, перекат
пиӄытъым[Ia]     # хвостовая кость
пинъэкъэԓи[Ia]:пинъ{Æ}къ{Æ}ԓи[Ia]     # малахай с украшениями
пиӈэтъуԓ[Ia]:пиӈ{Æ}тъуԓ[Ia]     # снежинка
пионер[Ia]:пионер{☭}[Ia]     # пионер
питтъэԓ[Ia]:питтъ{Æ}ԓ[Ia]     # мишень
пԓытковач[Ia]     # окончание (напр. в слове)
прэрэм[Ia]:пр{Æ}р{Æ}м[Ia]     # кушанье из толчёного мяса с оленьим жиром (в форме колобков)
пурэԓ[Ia]:пур{Æ}ԓ[Ia]     # батрак
пъипиӄ[Ia]     # хвост (рыбы, птицы)
пыԓвынтыԓӄыԓ[Ia]     # (2) руда
пыԓьыԓьэт[Ia]:пыԓьыԓь{Æ}т[Ia]     # струя
пынит[Ia]     # завязка обуви
пыӈыԓ[Ia]     # (2) 1) новость; 2) известие
пыӈыԓтэԓ[Ia]:пыӈыԓт{Æ}ԓ[Ia]     # (2) рассказ
пыргукъэԓи[Ia]:пыргукъ{Æ}ԓи[Ia]     # шляпа
пыткынтэт[Ia]:пыткынт{Æ}т[Ia]     # 1) взрыв; 2) разрыв
пытӄытайкыё[Ia]     # копия
пытъиӈ[Ia]     # насморк
пэвэԓ[Ia]:п{Æ}в{Æ}ԓ[Ia]     # 1) пузырь; 2) поплавок; 3) посуда с выпуклыми стенками
пэкуԓ[Ia]:п{Æ}куԓ[Ia]     # широкий короткий нож (женский)
пэкычьыръав[Ia]     # медуза
пэӄыргырэԓ[Ia]:п{Æ}ӄыргыр{Æ}ԓ[Ia]     # (2) 1) хвост птицы; 2) хвост самолёта
пэԓгытамтам[Ia]     # зоб (болезнь)
пэнвэԓ[Ia]:п{Æ}нв{Æ}ԓ[Ia]     # олень-самец; морж двух лет
пэнъаӄонагтэ[Ia]     # верхние зимние штаны с висячими украшениями
пэӈапыԓмыпыԓ[Ia]     # большой снегопад
пэтоттыт[Ia]     # 1) валежник; 2) сгнившие деревья
пээчвак[Ia]     # бычок (молодой олень-самец)
пятница[Ia]:пятница{☭}[Ia]     # пятница
равыԓьэӈ[Ia]     # белка
равытгыр[Ia]     # 1) промежуток между домами; 2) улица
рагэнэв[Ia]     # 1) селение; 2) ряд домов; 3) ярмарка
раӄыԓӄыԓ[Ia]     # 1) ненужная вещь; 2) хлам
раԓӄакват[Ia]     # мираж
раԓяйӈат[Ia]     # время, когда олени разбегаются по проталинам
рапойгыӈ[Ia]     # запас
рачвыӈ[Ia]     # состязание в беге, кросс
ревоԓюция[Ia]:ревоԓюция{☭}[Ia]     # революция
риԓеӄ[Ia]:риԓ{Æ}ӄ[Ia]     # 1) спинной хребет; 2) каркас (байдары, нарты для перевозки детей)
ричит[Ia]     # пояс
рогэӈ[Ia]     # 1) место под пологом; 2) часть яранги у переднего края полога
рооԓӄыԓ[Ia]     # пища
рорат[Ia]     # 1) четвёртый желудок оленя; 2) колбаса
рунмытъым[Ia]     # 1) локтевая кость; 2) плечевая кость
рупыт[Ia]     #  1) остаток (еды); 2) огрызок
ръыԓӄырыԓ[Ia]     # глина
ръырыӄ[Ia]     # 1) свинец; 2) глина; 3) ил
ръэв[Ia]:ръ{Æ}в[Ia]     # кит
ръэйип[Ia]:ръ{Æ}йип[Ia]     # сверло
порядка[Ia]:порядка{☭}[Ia]     # 2) обработка
рыковратавъёԓӄыԓ[Ia]     # 1) задание; 2) план
рыԓгыёԓӄыԓ[Ia]     # пример (арифметический)
рыԓяйвыё[Ia]     # 1багаж
рымавыт[Ia]     # 1) съедобные листья; 2) конский щавель
рымагтыёԓӄыԓ[Ia]     # препятствие
рымайӈавъё[Ia]     # воспитанник
рыннымрэԓ[Ia]:рыннымр{Æ}ԓ[Ia]     # ряд зубов
рынрыё[Ia]     # ноша
рынрээк[Ia]:рынр{Æ}{Æ}к[Ia]     # фонарь
рыпыткавъёԓӄыԓ[Ia]     # цель
рырамав[Ia]     # табак, приготовленный для курения (покрошенный)
рыръэԓев[Ia]:рыръ{Æ}ԓев[Ia]     # смесь
рытватыр[Ia]     # 1) самострел; 2) пушка
рытгыԓ[Ia]     # переносица
рытыԓ[Ia]     # ветка
рычгытъым[Ia]     # (2) кость кисти руки
рэквыт[Ia]:р{Æ}квыт[Ia]     # важенка (трёх лет и старше)
рэӄытъуԓ[Ia]:р{Æ}ӄытъуԓ[Ia]     # кусок
рэԓӄыпат[Ia]     # 1) похлёбка из из содержимого оленьего желудка; 2) каша
рэнтыёԓӄыԓ[Ia]     # хлам
рэтԓетъё[Ia]     # 1) олень, привязанный сзади нарты; 2) птица, только начавшая летать
рэтэм[Ia]:р{Æ}т{Æ}м[Ia]     # покрытие яранги
таароӈ[Ia]     # 1) славословие; 2) подхалимство; 3) поклон
тайкыёԓӄыԓ[Ia]     # задание
танӈымытӄымыт[Ia]     # керосин, бензин
тараӈнагчыт[Ia]     # * шалаш, подсобное жильё
таткынваам[Ia]     # река с низкими берегами
татԓыӈ[Ia]     # 1) ответ; 2) расплата; 3) расправа
тетрадь[Ia]:тетрадь{☭}[Ia]     # тетрадь
тинԓыԓет[Ia]:тинԓыԓ{Æ}т[Ia]     # очки
тинэнчичьыӈ[Ia]:тин{Æ}нчичьыӈ[Ia]     # 1) тревога; 2) обмен мыслями; 3) подстрекательство; 4) жалоба
тинэнъэӄэӈ[Ia]:тин{Æ}нъ{Æ}ӄ{Æ}ӈ[Ia]     # 1) вред; 2) подстрекательство; 3) жалоба
тиӈур[Ia]     # лук (оружие)
туптэӄ[Ia]:тупт{Æ}ӄ[Ia]     # застёжка
тутԓик[Ia]     # кулик
тутъытут[Ia]     # мгла
тутъэв[Ia]:тутъ{Æ}в[Ia]     # потёмки
тъэютъэй[Ia]:тъ{Æ}ютъ{Æ}й[Ia]     # 1) солёность; 2) соль
тывъё[Ia]     # рассказ
тыӄиӈэвыт[Ia]:тыӄиӈ{Æ}выт[Ia]     # * 1) жук (самка); 2) муха зелёная; 3) муравей
тыӄыԓ[Ia]     # осина
тыӄыԓ[Ia]     # сова
тыԓваԓ[Ia]     # узел
тыԓевытгыр[Ia]:тыԓ{Æ}вытгыр[Ia]     # переход
тыԓечьымытӄымыт[Ia]:тыԓ{Æ}чьымытӄымыт[Ia]     # бензин
тымгытым[Ia]     # тишина, безветрие
тынуп[Ia]     # бугор
тыӈэвыё[Ia]     # 1) посылка; 2) повестка
тыӈэрэт[Ia]:тыӈ{Æ}р{Æ}т[Ia]     # поколение (людей)
тыӈэчьыԓӄыԓ[Ia]:тыӈ{Æ}чьыԓӄыԓ[Ia]     # семя (растения)
тыргыпат[Ia]     # толчёное мясо, смешанное с жиром и сваренное
тэвъэԓ[Ia]:т{Æ}въ{Æ}ԓ[Ia]     # юкола
тэгйиӈ[Ia]:т{Æ}гйиӈ[Ia]     # кашель, грипп
тэйвыӈ[Ia]:т{Æ}йвыӈ[Ia]     # доля
тэйӈэт[Ia]:т{Æ}йӈ{Æ}т[Ia]     # пища
тэӄэк[Ia]:т{Æ}ӄ{Æ}к[Ia]     # * 1) платить подать (устар.); 2) кланяться
тэԓет[Ia]:т{Æ}ԓет[Ia]     # плетёная верёвка
тэнмычьыԓӄыԓ[Ia]:т{Æ}нмычьыԓӄыԓ[Ia]     # (2) пример, образец
тэргат[Ia]     # плач
увигриԓ[Ia]     # туловище
увикъэчев[Ia]:увикъ{Æ}чев[Ia]     # * ремень, надеваемый вокруг туловища оленя
увирит[Ia]     # душа
увичвэт[Ia]:увичв{Æ}т[Ia]     # игра
уккэнчи[Ia]:укк{Æ}нчи[Ia]     # плащ из моржовых кишок или оленьей шкуры без шерсти
уӄӄэмкъэԓи[Ia]:уӄӄ{Æ}мкъ{Æ}ԓи[Ia]     # * шляпа
уԓвэв[Ia]:уԓв{Æ}в[Ia]     # привал, отдых
уԓюв[Ia]     # что-л. засыпанное землёй
умэкыеӄиврэт[Ia]:ум{Æ}кыеӄивр{Æ}т[Ia]     # делегация
умэкэт[Ia]:ум{Æ}к{Æ}т[Ia]     # собрание
унгучвэт[Ia]:унгучв{Æ}т[Ia]     # задвижка
Унпэӈэр[Ia]:Унп{Æ}ӈ{Æ}р[Ia]     # Полярная звезда
унрэргэԓ[Ia]:унр{Æ}рг{Æ}ԓ[Ia]     # заноза
унъэԓ[Ia]:унъ{Æ}ԓ[Ia]     # лахтак
упэкэмйи[Ia]:уп{Æ}к{Æ}мйи[Ia]     # яма для хранения мяса
урвиԓ[Ia]     # 1) гул; 2) эхо (горное)
уттууԓ[Ia]     # долото
уттыгууԓ[Ia]     # деревянный клин
уттытъуԓ[Ia]     # 1) кусок дерева; 2) палка
уттэвич[Ia]:утт{Æ}вич[Ia]     # * лукошко
ууԓ[Ia]     # зубило
ууԓвыԓю[Ia]     # иносказательное название медведя
уʼрэтнутэнут[Ia]:уʼр{Æ}тнут{Æ}нут[Ia]     # родина
чаат[Ia]     # аркан
чаватонъаԓ[Ia]     # разновидность морского зайца
чакэттыԓӄыԓ[Ia]     # сводная сестра
чаӄар[Ia]     # сахар
чамыӄ[Ia]     # * евражка
чеквычев[Ia]     # охра
чеԓгат[Ia]     # корь (болезнь)
черитӄыԓьу[Ia]:ч{Æ}ритӄыԓьу[Ia]     # грязнуля
четверг[Ia]:четверг{☭}[Ia]     # четверг
четԓянка[Ia]     # * сельдь
чечавъё[Ia]     # отгадка
чечавъёԓӄыԓ[Ia]     # загадка
чигытъым[Ia]     # яичная скорлупа
чикырич[Ia]     # папироса
чимыт[Ia]     # * 1) мелочь; 2) мошкара
чимычгэй[Ia]:чимычг{Æ}й[Ia]     # песок
чимэпыт[Ia]:чим{Æ}пыт[Ia]     # обломок
чиӈивэӄычьэт[Ia]:чиӈив{Æ}ӄычь{Æ}т[Ia]     # сноровка
чипчыӈэԓьэт[Ia]:чипчыӈ{Æ}ԓь{Æ}т[Ia]     # * время, когда олени разбегаются по проталинам
чоԓ[Ia]     # соль
чоԓтавъаԓ[Ia]     # тёшка
чоп[Ia]     # мыло
чуггэкъэԓи[Ia]:чугг{Æ}къ{Æ}ԓи[Ia]     # * шапка из шкурки евражки/выпоротка в виде капора
чывипыт[Ia]     # 1) половина; 2) часть
чывэё[Ia]     # 1. поделённый; 2. отрезок; 3. отрезанный
чымӄэт[Ia]:чымӄ{Æ}т[Ia]     # моток
чычамыткав[Ia]     # миг, мгновение
чьумэт[Ia]:чьум{Æ}т[Ia]     # 1) шахматы; 2) шашки
чьэтԓык[Ia]:чь{Æ}тԓык[Ia]     # берданка (охотничье ружьё), карабин
чьэчеӈ[Ia]:чь{Æ}чеӈ[Ia]     # 1) холод; 2) мороз
ывэнваԓ[Ia]     # 1) горящий пепел; 2) головня
ыԓвэгинив[Ia]:ыԓв{Æ}гинив[Ia]     # стадо диких оленей
ыммэй[Ia]:ымм{Æ}й[Ia]     # мама (при обращении)
ынйив[Ia]     # дядя
ынйивӈэв[Ia]:ынйивӈ{Æ}в[Ia]     # жена дяди
ыннанмытԓынӄав[Ia]     # шестой
ыннанмытԓынԓяӈо[Ia]     # вшестером
ынныӄитыӄит[Ia]     # строганина (из мороженой рыбы)
ыннынэр[Ia]:ыннын{Æ}р[Ia]     # рыба, жаренная на огне
ынныпат[Ia]     # уха
ынпыԓюкыԓ[Ia]     # название месяца (прибл. декабрь)
ынпыӈэв[Ia]:ынпыӈ{Æ}в[Ia]     # старуха
ырвэт[Ia]:ырв{Æ}т[Ia]     # пружина
ырыт[Ia]     # лук (оружие)
ытԓыгыԓӄыԓ[Ia]     # отчим
ытԓьаԓӄыԓ[Ia]     # мачеха
ытԓьанъев[Ia]     # дядя (по матери)
ычвэк[Ia]:ычв{Æ}к[Ia]     # оленья тёлка
ыʼԓёӈэт[Ia]     # период времени, равный дню
ыʼԓӄэп[Ia]:ыʼԓӄ{Æ}п[Ia]     # гвоздь
ыʼмвивыт[Ia]     # подполозки из китовой кости
ыʼммумкыԓ[Ia]     # костяная пуговица
ыʼмриԓ[Ia]     # 1) скелет, костяк; 2) остов
ыʼсӄагтат[Ia]     # скачок
ыʼсӄэӄу[Ia]:ыʼсӄ{Æ}ӄу[Ia]     # яловая важенка
ыʼттъыӄонагтэ[Ia]     # зимние штаны из собачьих шкур
ыʼттъым[Ia]     # кость
ыʼттъырэӈ[Ia]:ыʼттъыр{Æ}ӈ[Ia]     # собачий корм
эвэч[Ia]:{Æ}в{Æ}ч[Ia]     # сиг (рыба)
эгрээр[Ia]:{Æ}гр{Æ}{Æ}р[Ia]     # (2) колотье
эквэв[Ia]:{Æ}кв{Æ}в[Ia]     # левый упряжной олень
эккэԓӄыԓ[Ia]:{Æ}кк{Æ}ԓӄыԓ[Ia]     # пасынок
эԓвээк[Ia]:{Æ}ԓв{Æ}{Æ}к[Ia]     # олень с белой ногой
эԓгымԓяткынԓят[Ia]     # гребень (волны)
эԓектричество[Ia]:эԓектричество{☭}[Ia]     # электричество
эԓектростанция[Ia]:{Æ}ԓектростанция[Ia]     # электростанция
эԓыпыԓмыпыԓ[Ia]:{Æ}ԓыпыԓмыпыԓ[Ia]     # * 1) туманность от сырости; 2) ливень
эмԓыпгат[Ia]     # 1) лужа; 2) наводнение
эмнуӈ[Ia]:{Æ}мнуӈ[Ia]     # тундра
эмнуӈгынник[Ia]:{Æ}мнуӈгынник[Ia]     # тундровый зверь
энаач[Ia]     # 1) повод, причина; 2) ссылка (на что-л.)
энаврыӈ[Ia]     # зараза
энагтыё[Ia]     # вычитаемое (в арифметике)
энанваԓёматпункт[Ia]:энанваԓёматпункт{☭}[Ia]     # агитпункт
энанмаԓявӄԓявыԓ[Ia]     # врач
эномат[Ia]     # 1) ремень для связывания; 2) ноша (связанная)
энынныки[Ia]:{Æ}нынныки[Ia]     # безымянный палец
эӈууԓ[Ia]:{Æ}ӈууԓ[Ia]     # носовая часть морды (рыболовной снасти)
эӈэр[Ia]:{Æ}ӈ{Æ}р[Ia]     # звезда
эпучьэки[Ia]:{Æ}пучь{Æ}ки[Ia]     # 1) майка; 2) безрукавка
эпэчи[Ia]:{Æ}п{Æ}чи[Ia]     # * бурый медведь (иносказательное название)
этвэпаԓ[Ia]     # пешня
этгапаԓ[Ia]     # пальма (нож)
эчеэттик[Ia]:{Æ}че{Æ}ттик[Ia]     # ездовая оленья нарта
ээк[Ia]:{Æ}{Æ}к[Ia]     # треугольник для скрепления бортов байдары
ээттик[Ia]:{Æ}{Æ}ттик[Ia]     # нарта для перевозки детей
эюпинэӈ[Ia]:{Æ}юпин{Æ}ӈ[Ia]     # вилка
эʼвэймит[Ia]:{Æ}ʼв{Æ}ймит[Ia]     # * клещи
эʼйӈэв[Ia]:{Æ}ʼйӈ{Æ}в[Ia]     # зов
эʼӄэӄэй[Ia]:{Æ}ʼӄ{Æ}ӄ{Æ}й[Ia]     # вред
эʼӄэԓиӈ[Ia]:{Æ}ʼӄ{Æ}ԓиӈ[Ia]     # страх
эʼԓып[Ia]:{Æ}ʼԓып[Ia]     # кайло
эʼнууԓ[Ia]:{Æ}ʼнууԓ[Ia]     # морда животного
эʼтйив[Ia]:{Æ}ʼтйив[Ia]     # связка
